# 研发汽车模具收入确认时点判断

提问人：陈 小霖 32 时间：2021-11-18 20:16:25
客户为主机厂研发制造零部件模具，模具放于客户处，模具专为主机厂生产零部件，主机厂单独支付模具开发费用。付款分为四阶段1 、合同开始时预付30%
2 、研发模具生产的工装样件经客户验收后支付30%
3 、项目量产后两个月内进行终验支付30%；
4 、项目量产 1 年后支付10%
想咨询下是否可以在工装样件验收后，确认模具的销售收入？一般来讲工装样件在验收合格后就可以等待主机厂的量产订单进行批量生产。但是合同约定完成第三阶段才算完成模具的“交付”
还请陈版主和各位老师指导一下。是否可以不在第三阶段而在第二阶段确认模具销售收入？

回答人：chenyiwei
如果这部分模具款单独支付，且单独支付的模具款各期合计金额超出模具研发成本的，则可将模具制作作为一项单独的履约义务，在制作完成并经过委托方验收确认时确认模具的开发制作业务收入。